# 影视企业现金流问题

提问人：ying0518 时间：2013-05-04 21:10:19
1 、（ 1 ）固定收益，属于企业提供劳务收到的现金，应计入销售商品收到的现金 （ 2 ）共享收益共担风险，属于合作经营业务，我理解可以计入收到其他与筹资活动有关的现金 2 、固定收益情况下偿还代收款项应当计入支付的其他，共享收益共担风险情况支付的现金类似于分红，我理解应当计入支付其他与筹资活动有有关的现金

回答人：chenyiwei
对于固定收益部分，如果收到的投资款日后要返还的，也建议作为收到其他与筹资活动有关的现金。